ACORDAO-COMPLETO-2356768

ACÓRDÃO DE RELAÇÃO

ACÓRDÃO DE RELAÇÃO 4386/2019 ATA 22/2019 - SEGUNDA CÂMARA

Acórdão 4386/2019-TCU-Segunda Câmara
	Os Ministros do Tribunal de Contas da União ACORDAM, por unanimidade, com fundamento nos arts. 1º, inciso V, e 39, inciso I, da Lei 8.443/1992, c/c os arts. 1º, inciso VIII, 143, inciso II, 259, inciso I, e 260, § 5º, do Regimento Interno/TCU e no art. 7º, inciso II, da Resolução/TCU 206/2007, em considerar prejudicada a apreciação do mérito dos atos de admissão de pessoal a seguir relacionados, por perda de objeto, tendo em vista o exaurimento dos seus efeitos financeiros antes do respectivo processamento por esta Corte, em razão do desligamento do cargo a que se refere o ato, de acordo com os pareceres emitidos nos autos:
1. Processo TC-Processo 011.019/2019-0 (ATOS DE ADMISSÃO) 
	1.1. Interessados: Maria José de Biase Vaz (XXX.065.517-XX) ; Maria Luiza da Silva Domingos (XXX.240.767-XX) ; Maria Santana da Silva (XXX.198.218-XX) ; Maria Tereza de Oliveira Nogueira (XXX.776.007-XX) ; Mariana Mendes Bumachar (XXX.992.767-XX) ; Mariane Nascimento de Lemos (XXX.723.347-XX) ; Marilda de Souza Brasil Silva (XXX.306.567-XX) ; Marilene Nunes (XXX.985.987-XX) ; Marilia Carvalho de Freitas (XXX.651.707-XX) ; Marina Silveira de Oliveira (XXX.004.067-XX) ; Marisa Marques Dracxler da Silva (XXX.812.567-XX) ; Marlucia de Oliveira Barros (XXX.581.167-XX) ; Marly Pillar de Oliveira Soares (XXX.993.867-XX) ; Marly da Silva Paulino Oliveira (XXX.306.727-XX) ; Mauro César Bento (XXX.336.307-XX) ; Mauro de Souza Filgueiras (XXX.257.567-XX) ; Micheli de Barros Vogas (XXX.717.347-XX) ; Miguel Coutinho Dippolito (XXX.709.977-XX) ; Monica Alessandra Cerqueira Gomes (XXX.547.377-XX) ; Mário Pereira Machado Filho (XXX.896.237-XX) .
	1.2. Órgão/Entidade: Instituto Nacional de Traumatologia e Ortopedia Jamil Hadad.
	1.3. Relator: Ministro-Substituto Marcos Bemquerer Costa.
	1.4. Representante do Ministério Público: Procurador Marinus Eduardo De Vries Marsico.
	1.5. Unidade Técnica: Secretaria de Fiscalização de Pessoal (Sefip) .
	1.6. Representação legal: não há.
	1.7. Determinações/Recomendações/Orientações: não há.

Segunda Câmara

Maria José de Biase Vaz (XXX.065.517-XX); Maria Luiza da Silva Domingos (XXX.240.767-XX); Maria Santana da Silva (XXX.198.218-XX); Maria Tereza de Oliveira Nogueira (XXX.776.007-XX); Mariana Mendes Bumachar (XXX.992.767-XX); Mariane Nascimento de Lemos (XXX.723.347-XX); Marilda de Souza Brasil Silva (XXX.306.567-XX); Marilene Nunes (XXX.985.987-XX); Marilia Carvalho de Freitas (XXX.651.707-XX); Marina Silveira de Oliveira (XXX.004.067-XX); Marisa Marques Dracxler da Silva (XXX.812.567-XX); Marlucia de Oliveira Barros (XXX.581.167-XX); Marly Pillar de Oliveira Soares (XXX.993.867-XX); Marly da Silva Paulino Oliveira (XXX.306.727-XX); Mauro César Bento (XXX.336.307-XX); Mauro de Souza Filgueiras (XXX.257.567-XX); Micheli de Barros Vogas (XXX.717.347-XX); Miguel Coutinho Dippolito (XXX.709.977-XX); Monica Alessandra Cerqueira Gomes (XXX.547.377-XX); Mário Pereira Machado Filho (XXX.896.237-XX).

MARCOS BEMQUERER

não há.

ATOS DE ADMISSÃO (ADS)

Secretaria de Fiscalização de Pessoal (Sefip).